【裁判字號】    90,易,1133
【裁判日期】    901026
【裁判案由】    傷害等
【裁判全文】
臺灣彰化地方法院刑事判決                          九十年度易字第一一三三號
    公  訴  人  臺灣彰化地方法院檢察署檢察官
    被      告  甲○○
    被      告  乙○○
    被      告  丙○○
右列被告等因傷害等案件，經檢察官提起公訴（九十年度偵字第三八九四號），本院
判決如左：
    主      文
甲○○、乙○○共同傷害人之身體，各處拘役肆拾日，如易科罰金，均以佰元折算
壹日；又共同以加害生命之事，恐嚇他人致生危害於安全，各處拘役拾日，如易科
罰金，均以佰元折算壹日。各應執行拘役陸拾伍日，如易科罰金，均以佰元折算
壹日。
丙○○傷害人之身體，處拘役肆拾日，如易科罰金，以佰元折算壹日。扣案之電擊
棒壹支沒收。
    事      實
一、甲○○、乙○○兄弟二人與丙○○之父張番王前因傷害案件繫屬於本院，鄰人楊
    庭祥曾以證人身分到庭作證，甲○○、乙○○對此甚不諒解，竟於民國九十年五
    月十一日下午三時許，共乘一部箱型車前往楊庭祥位於彰化縣二水鄉○○村○○
    路十三號住處，並於車上由甲○○大聲質問楊庭祥：「你憑什麼當證人！」等語
    。丙○○適與鄰人楊庭祥在屋內談話，聽聞此語後旋即上前詢問對方來意，詎甲○○、乙○○二人竟共同基於傷害丙○○之犯意聯絡，由乙○○先下車與丙○○
    爭執，甲○○見丙○○在車門附近，則用力推開右前車門撞擊丙○○身體，並恫
    稱：「給你死！」等語後旋即下車。丙○○亦基於傷害之故意，手持電擊棒與乙○○、甲○○互相毆打，甲○○與乙○○於離去之際，復均對丙○○恫嚇：「你
    給我小心點，一個月內一定給你死！」等加害他人生命之言語，使丙○○心生恐
    懼，致生危害於丙○○之安全。甲○○因互毆受有頭部上方撕裂傷、左胸挫傷、
    左大腿挫傷併血腫傷害，乙○○則受有頭部左上方二處撕裂傷，丙○○亦受有右
    前臂及左前臂擦挫瘀傷、腹部挫傷、左小指瘀傷等傷害。嗣經員警於事發現場扣
    得丙○○所有之電擊棒一支。
二、案經甲○○、乙○○、丙○○分別訴由彰化縣警察局田中分局報請臺灣彰化地方
    法院檢察署檢察官偵查起訴。
    理      由
一、訊據被告丙○○對於右揭傷害甲○○、乙○○之事實均已坦承不諱，訊據被告甲○○、乙○○均矢口否認有何傷害及恐嚇丙○○犯行，辯稱：伊等二人當時均坐
    於車上，係被告丙○○主動上前尋釁，並持刀械等利器攻擊伊等頭部，甲○○雖
    有下車，但亦遭到被告丙○○以棍棒傷害腿部，伊等均處於挨打局面，並未出手
    毆打被告丙○○，亦無出言恐嚇情事云云。然查：右揭事實，業據告訴人兼被告
    丙○○指訴明確，核與證人即在場目擊之楊庭祥於警訊及偵查中證述綦詳，並有
    診斷證明書三紙附卷可稽，復有電擊棒一支扣案為憑。而被告甲○○、乙○○頭
    部所受撕裂傷，傷口均呈半月型，非整齊劃一，應係鈍器所造成之傷害等情，業
    經仁和醫院於九十年八月二十三日以仁字第二０六號函釋甚明，是渠等二人屢稱
    係遭被告丙○○以刀械等利器傷及頭部云云，應與實情不符，自無足採。而被告
    甲○○、乙○○二人已因先前傷害案件與被告丙○○及其父張番王交惡，乃又藉
    故前往位於被告丙○○隔鄰之證人楊庭祥住處，其意顯非單純談話聊天，而係為
    其先出庭作證一事前來興師問罪。是渠等二人當時情緒應屬激動，自無可能消極
    立於該處放任被告丙○○施加毆打，而毫無出手互援或還擊之舉動。被告甲○○
    、乙○○徒託空言否認犯行，亦無足取。又被告甲○○、乙○○二人口出「給你
    死」等恫嚇言語，客觀上已足使人心生畏懼，尤以正值渠等二人與被告丙○○互
    毆後未久，更易直接影響被告丙○○之意志決定自由，顯已致生危害於丙○○之
    安全，核其性質自屬恐嚇危害他人安全之言詞。此外，被告丙○○傷害被告甲○○、乙○○部分犯行，亦經該二位被告指訴在卷。本案事證已臻明確，被告三人
    犯行均堪認定。
二、核被告甲○○、乙○○所為，係犯刑法第二百七十七條第一項之普通傷害罪，及
    同法第三百零五條之恐嚇危害安全罪。被告丙○○所為，則係犯刑法第二百七十
    七條第一項之普通傷害罪。被告甲○○、乙○○所為上開犯行，均有犯意聯絡及
  行為分擔，均為共同正犯；而渠等所犯上開二罪間，犯意個別，行為分殊，應予
    分論併罰。又被告丙○○以單一傷害行為，同時侵害被告甲○○、乙○○二人之
    身體法益，而觸犯數個相同之傷害罪名，為想像競合犯，仍從一重之傷害罪論處
    。爰審酌被告三人平日生活交往之關係，僅因細故出手毆打他人，犯罪手段自無
    足取，被告丙○○犯後均知坦承犯行，犯後態度良好，而被告甲○○、乙○○二
    人則矢口否認所為犯罪事實，及渠等犯罪動機、手段、所生危害、犯罪後之態度
    、智識程度等一切情狀，分別量處如主文所示之刑，併均諭知易科罰金之折算標
    準，被告甲○○、乙○○部分並定其應執行之刑，以示懲儆。扣案之電擊棒一支
    係供被告丙○○傷害犯罪所用，且為被告丙○○所有，業據其供明在卷，應依刑
    法第三十八條第一項第二款之規定，宣告沒收。
據上論斷，應依刑事訴訟法第二百九十九條第一項前段，刑法第二十八條、第二百七
十七條第一項、第三百零五條、第五十五條、第四十一條第一項前段、第五十一條第
六款、第三十八條第一項第二款，罰金罰鍰提高標準條例第一條前段、第二條，判決
如主文。
本案經檢察官盧永盛到庭執行職務。
中      華      民      國      九十    年      十      月    二十六    日
                                臺灣彰化地方法院刑事第三庭
                                    法    官
附錄本案論罪科刑法條：
刑法第二百七十七條第一項、第三百零五條
右正本證明與原本無異。
如不服本判決，應於判決送達後十日內向本院提出上訴狀( 須附繕本 )。
                                    法院書記官
中      華      民      國    九十   年    十    月    二十六    日


司法院資訊處製作；財團法人民間司法改革基金會備份。
